---
title: "Main d'oeuvre qualifiée pour l'entrepreneuriat agricole"
author: "Mariette SONINHEKPON, Françoise DABLI, Gwladys TOSSOU-BOCO"
date: "`r Sys.Date()`"
output:
  html_document:
    toc: yes
    number_sections: yes
---

```{r setup, include=FALSE}
knitr::opts_chunk$set(echo = TRUE)
```

# Introduction

Le secteur agricole constitue le pilier principal pour l'atteinte du 2ème Objectif de Développement Durable (ODD) «Faim zéro» dans tous les pays du monde car il est la principale source qui fournit de produits alimentaires aux populations. Pour parvenir à la «Faim Zéro», il s’avère nécessaire de disposer de main d’ouvre ayant les compétences adéquates qui favorisent le développement des activités du secteur de l’entrepreneuriat agricole à savoir la production végétale, la production animale, l’agrobusiness...  
Une rémunération de la main d’œuvre qualifiée à sa juste valeur permettrait aussi au secteur de l’entrepreneuriat agricole de contribuer aux objectifs 1 «Eradiquer la pauvreté»  et 8 «Travail décent et croissance économique» des ODD.
Le Bénin ne dispose pas de données sur tous les centres de formations professionnelles en agriculture de même que les personnes qualifiées ressortissant de ces centres. Ainsi il se pose le problème d’insertion professionnelle à un emploi décent dans l’entrepreneuriat agricole. 


# Objectifs

Objectif Général : Créer un partenariat  entre la main d’œuvre qualifiée et les entreprises agricoles.
Plus spécifiquement il s’agit : 
Objectif Spécifique 1 : Etablir un répertoire de la main d’œuvre qualifiée de chaque commune ou l’arrondissement.
Objectif Spécifique 2 : Identifier l’entreprise agricole la plus proche de chaque main d’œuvre 

# Hypothèses

Faire sa prestation dans l’entreprise la plus proche permet de réduire les frais de déplacement pour mieux profiter de sa rémunération.

# Méthodologie

* Notre étude est basée sur la formation professionnelle en entrepreneuriat agricole.

* Participants : au moins 6 mois de formation en entrepreneuriat agricole
.
* Nombre de personnes ayant rempli le questionnaire d’étude : 34 personnes.

* Cotonou, Abomey-Calavi, Porto-Novo, Bohicon, Adjarra, Allada, Aplahoué, Dassa-Zoumè, Pobè, Savè, Tori-Cada, Zagnanado, Agouagon (Glazoué).

* Packages utilisés : gsheet, dplyr, ggthemes, ggplot2 

# Résultats

```{r}
## Charger les packages nécessaires
library(gsheet)
library(dplyr)
```

## Importer le jeu de données dans un dataframe
```{r}
library(gsheet)

agroListe <- gsheet2tbl("https://docs.google.com/spreadsheets/d/1CzQZoqGDfIPUUQDyYNcvDH2TmrvEc9c4xngdPa4O80M/edit?usp=sharing")
```

```{r}
# Montrer les noms des colonnes
colnames(agroListe)
```

```{r}
# Supprimer la colonne Horodateur
library(dplyr)
agroListe$Horodateur <- NULL
```


```{r}
# Supprimer la colonne nom
library(dplyr)
agroListe$Nom.de.l.apprenant <- NULL
```



```{r}

colnames(agroListe)
```


```{r}
library(dplyr)
agroListe$Prénoms.de.l.apprenant <- NULL

```

```{r}
agroListe$Contact.de.l.apprenant <- NULL

```

```{r}
agroListe$Email.de.l.apprenant<- NULL

```

```{r}
agroListe$Durée.de.la.formation... <- NULL

```

```{r}
agroListe$Année.d.obtention.du.diplôme.en.entrepreneuriat.agricole... <- NULL

```


```{r}
colnames(agroListe)
```


```{r}
library(dplyr)

agroListe <- agroListe%>%
  dplyr::rename(residence=`Lieu.de.résidence..commune.arrondissement.`)
```


```{r}

agroListe <- agroListe%>%
  dplyr::rename(diplome = `Niveau.d.étude..avant.la.formation.`)
```


```{r}

agroListe <- agroListe%>%
  dplyr::rename(domaine=`Domaines.de.formation...`)
```


```{r}

agroListe <- agroListe%>%
  dplyr::rename(centre=`Nom.du.centre.de.formation...`)
```


```{r}

agroListe <- agroListe%>%
  dplyr::rename(localisation=`Localisation.du.centre.de.formation..commune.arrondissement...`)

```


```{r}

agroListe <- agroListe%>%
  dplyr::rename(occupation=`Occupation.actuelle...`)
```

```{r}
# Montrer les noms des colonnes
colnames(agroListe)
```


```{r}
# ôter LaRAEAq
library(dplyr)
agroListeAfter2020 <- filter(agroListe, centre !='LaRAEAq' )
```

```{r}
colnames(agroListeAfter2020)
dim(agroListeAfter2020)
```

```{r}
head(agroListeAfter2020)
```




```{r}


```

```{r}

```


# Conclusion

La réalisation de ce projet nous permettrait non seulement de régler le problème de sous-emploi mais aussi de répondre aux ODD à savoir :
* 1 (éliminer la pauvreté)
* 2 (faim zéro)
* 3 (santé pour tous)
* 8 (emploi décent) et
* 12 (production  durable) au Bénin


# Perspectives

* Avoir un répertoire de tous les centres de formation en entrepreneuriat agricole au Bénin.

* Avoir un répertoire des personnes qualifiées ressortissant de ces centres de formation 

* Identifier l’entreprise agricole la plus proche de chaque main d’œuvre qualifiée afin de créer un partenariat gagnant-gagnant entre entrepreneurs agricoles et main d’œuvre agricole qualifiée.





